【裁判字號】    99,抗,1302
【裁判日期】    991116
【裁判案由】    聲請定其應執行刑
【裁判全文】
臺灣高等法院刑事裁定                  99年度抗字第1302號
抗  告  人
即  被  告  甲○○
上列抗告人因檢察官聲請定其應執行刑案件，不服臺灣士林地方
法院中華民國99年9月30日所為定其應執行刑裁定（99年度聲字
第1141號），提起抗告，本院裁定如下：
    主  文
抗告駁回。
    理  由
一、抗告意旨略以：抗告人即被告甲○○所犯如原裁定附表編號
    1、2之施用毒品罪，前曾經法院定其應執行刑為1年4月，嗣
    原裁定就其所犯如原裁定附表編號3之偽造文書罪（有期徒
    刑3月），與上開編號1、2之罪合併定其應執行時，竟定為
    有期徒刑1年7月，顯見對於上開編號3之罪，係以餘罪論，
    未依數罪併罰予以定刑，於法自有未合，為此爰依法提起抗
    告云云。
二、按裁判確定前犯數罪者，併合處罰之，數罪併罰有二裁判以
    上者，應依刑法第51條之規定定其應執行之刑，刑法第50條
    、第53條分別定有明文。而依刑法第51條第5款規定，宣告
    多數有期徒刑者，應於各刑中之最長期以上，各刑合併之刑
    期以下，定其應執行之刑期，但不得逾法定之30年（修正前
    舊法為20年）最高限制，此即外部性界限。又除外部性界限
    外，法院對於自由裁量權之行使，仍應受比例原則、公平正
    義原則之規範，謹守法律秩序之理念，體察法律之規範目的
    ，使其結果實質正當，合於裁量之內部性界限，俾與立法本
    旨相契合。法院為裁判時，二者均不得有所踰越（96年度台
    上字第7583號判決、97年度台上字第2017號判決參照）。
三、經查：本件被告所犯如原裁定附表所示3罪，分別經臺灣板
    橋地方法院、本院、臺灣士林地方法院判處有期徒刑7月、1
    0月、3月確定，經檢察官聲請定應執行刑。揆諸前揭說明，
    法院應於各刑中之最長期以上（即10月以上），各刑合併之
    刑期以下（即1年8月以下），定其應執行之刑期。又被告所
    犯如原裁定附表編號1、2之罪，前經法院合併定應執行刑為
    有期徒刑1年4月，有本院被告前案紀錄表可參，從而原裁定
    參酌被告所犯各罪，定其3罪之應執行刑為有期徒刑1年7月
    ，既在外部性界限（即1年8月以下）、內部性界限之範圍內
    ，自難認原法院就本件裁量權之行使，有何違法或不當之處
    。抗告人誤認原判決就其所犯偽造文書罪係以餘罪云云，顯
    非可採。綜上，因認本件抗告為無理由，應予駁回。
據上論斷，應依刑事訴訟法第412條，裁定如主文。
中    華    民    國    99    年    11    月    16    日
                  刑事第二庭審判長法  官  洪光燦
                                  法  官  李麗玲
                                  法  官  林恆吉
以上正本證明與原本無異。
如不服本裁定，應於收受送達後5日內向本院提出抗告狀。
                                  書記官  陳盈璇
中    華    民    國    99    年    11    月    17    日

司法院資訊處製作；財團法人民間司法改革基金會備份。
